臺灣新竹地方法院民事小額判決  
111年度竹小字第149號
原      告  新安東京海上產物保險股份有限公司桃園分公司

法定代理人  單正寰  
訴訟代理人  陳賢哲  
            張穎婕  
被      告  鄭翔亓  
上列當事人間損害賠償(交通)事件，本院於民國111年4月27日辯
論終結，判決如下：
    主      文
原告之訴駁回。
訴訟費用由原告負擔。
    事實及理由
壹、程序方面：
    訴狀送達後，原告不得將原訴變更或追加他訴，但擴張或減
    縮應受判決事項之聲明者，不在此限，民事訴訟法第255條
    第1項第3款定有明文。本件原告起訴時原請求被告應給付新
    臺幣(下同)16,879元，及自起訴狀繕本送達翌日起至清償日
    止，按年息百分之5計算之利息。嗣於言詞辯論程序時，扣
    除零件折舊及應負肇事責任5成後，請求被告應給付6,526元
    及上開利息，核屬減縮應受判決事項之聲明，應予准許。
貳、實體方面：　　
一、原告主張：被告於民國110年9月22日9時許，駕駛堆高機（
    下稱系爭堆高機），在新竹市○○○路0號嘉晶倉庫碼頭區，因
    倒車不慎，撞擊原告承保，訴外人大綜電腦系統股份有限公
    司所有，由訴外人傅鑫富駕駛之車牌號碼000-0000號自用小
    客貨車(下稱系爭車輛)，而當時系爭車輛已經下貨完畢準備
    要離開。原告依保險契約約定，給付系爭車輛修理費16,879
    元（含零件費用5,110元、工資5,330元、烤漆6,439元）。
    依保險法第53條第1項規定取得代位求償權，又扣除上開零
    件費用折舊後，再以被告應負肇事責任比例50%計算後，被
    告應賠償6,526元。為此，爰依侵權行為損害賠償及保險代
    位之法律關係，請求被告賠償系爭車輛因其過失所導致之損
    害等語。並於本院聲明：被告應給付原告6,526元，及自起
    訴狀繕本送達翌日起至清償日止，按年利率5%計算之利息。
二、被告則以：
（一）肇事地點為訴外人嘉晶電子股份有限公司（下稱嘉晶公司
      ）私人土地車位，非供外人停放，作為嘉晶公司倉庫作業
      區，於牆面上亦有張貼告示說明請勿停車，被告為嘉晶公
      司員工於現場進行堆高機上下貨作業，系爭車輛未依規定
      停放，並於被告正在執行上下貨作業時，仍逕行車輛倒車
      ，造成系爭堆高機後方損傷，涉有應注意而未注意之責，
      應承擔本次事故的全部責任，非被告之故意或過失責任。
（二）廠商如果要上下貨，應該要在廠區外自行找停車位，如果
      有必要，要事先提出車位需求，而且提供的車位也不在那
      裡。伊有去查詢過，當天原告承保戶並沒有預約的紀錄，
      而且縱算有貨車上下貨，也是貨櫃車，並非是原告承保戶
      所停車位置。在廠區作業倒車時應該要有燈光警示及蜂鳴
      器警示，當時伊已經優先在執行公務進行下貨工作，而且
      區域是圍起來的，原告承保戶當時也有注意到，他應該要
      等伊結束後才能動作，或是要告知伊，但他也都沒有等語
      。並於本院聲明：請求駁回原告之訴。
三、原告主張被告於110年9月22日9時許駕駛系爭堆高機於新竹
    市○○○路0號嘉晶倉庫碼頭區，倒車不慎，撞擊由原告承保之
    系爭車輛，固據其提出行車執照、車損照片、保安警察第二
    總隊第三大隊第一中隊道路交通事故當事人登記聯單、估價
    單、發票、汽車險賠款同意書等件影本為證。然查：
（一）訴外人傅鑫富於警詢時供稱：「我倒車前看見對方停著沒
      行駛，在倒車時對方也倒車而發生碰撞」等語，被告於警
      詢時供稱：「我停在碼頭區下完貨倒車，我在倒車時看後
      視鏡發現對方車輛時就踩煞車，但還是來不及煞停而發生
      碰撞」等語（見本院卷第41頁）。
（二）原告主張系爭車輛是在下貨完畢準備離開，然被告辯稱肇
      事地點為嘉晶公司倉庫作業區，於牆面上亦有張貼告示說
      明請勿停車，原告承保戶並沒有預約的紀錄，在廠區作業
      倒車時應該要有燈光警示及蜂鳴器警示等語，並提出嘉晶
      公司碼頭區牆面有張貼公告照片（見本院卷第67、81頁）
      為憑，可知原告承保之系爭車輛停放在被告公司倉庫碼頭
      作業區，該作業區已標示於作業期間，禁止他車進入，且
      系爭車輛並未向被告公司提出申請，又系爭車輛倒車時，
      未注意被告駕駛系爭堆高機正在執行下貨工作因而發生本
      次事故，顯屬有過失。原告上開主張未提出相關證明，原
      告主張顯不可採。則被告駕駛系爭堆高機倒車時已有事先
      鳴笛示警，實已採取適當措施，即難認被告有何故意、過
      失。本件原告請求被告賠償，依法無據，不應准許。
四、從而，原告依侵權行為及保險法代位法律關係，請求被告給
    付6,526元，及自起訴狀繕本送達翌日起至清償日止，按年
    息5%計算之利息，即屬無據，應予駁回。
綜上論結，本件原告之訴為無理由，依民事訴訟法第436條之23
、第436條第2項、第78條，判決如主文。
中　　華　　民　　國　　111 　年　　5 　　月　　13　　日
                  新竹簡易庭    法  官  邱玉汝
以上正本證明與原本無異。
如對本判決上訴，非以其違背法令為理由不得為之，且須於判決
送達後20日內向本院提出上訴狀並記載上訴理由（須按他造當事
人之人數附繕本）；如委任律師提起上訴者，應一併繳納上訴審
裁判費。
中　　華　　民　　國　　111 　年　　5 　　月　　13　　日
                                書記官  陳筱筑